臺灣臺南地方法院刑事判決　
110年度交易字第985號
公  訴  人  臺灣臺南地方檢察署檢察官
被      告  楊宗德



上列被告因過失傷害案件，經檢察官提起公訴（110年度偵字第7
813號），本院判決如下：
    主  文
本件公訴不受理。
    理  由
一、本件公訴意旨詳如附件起訴書所載。
二、按告訴乃論之罪，告訴人於第一審辯論終結前，得撤回其告
    訴；告訴乃論之罪，其告訴經撤回者，應諭知不受理之判決
    ，並得不經言詞辯論為之，刑事訴訟法第238條第1項、第30
    3條第3款、第307條分別定有明文。
三、查本件告訴人陳法鈞告訴被告楊宗德過失傷害案件，檢察官
    認係觸犯刑法第284條前段之過失傷害罪，依同法第287條前
    段規定，須告訴乃論。茲告訴人業於民國111年4月13日具狀
    撤回告訴，有刑事撤回告訴狀附卷可憑，依前開說明，本件
    爰不經言詞辯論，逕為諭知不受理之判決。
四、依刑事訴訟法第303條第3款、第307條，判決如主文。
中　　華　　民　　國　　111 　年　　4 　　月　　19　　日
                  刑事第七庭  法　官　孫淑玉
以上正本證明與原本無異。
如不服本判決應於收受本判決後20日內向本院提出上訴書狀，並
應敘述具體理由。其未敘述上訴理由者，應於上訴期間屆滿後20
日內向本院補提理由書狀（均須按他造當事人之人數附繕本）「
切勿逕送上級法院」。 
　　　　　　　　　　　　　　　書記官　洪千棻
中　　華　　民　　國　　111 　年　　4 　　月　　19　　日

【附件】
臺灣臺南地方檢察署檢察官起訴書
                                     110年度偵字第7813號
　　被　　　告　楊宗德　男　28歲（民國00年00月0日生）
　　　　　　　　　　　　住臺南市○區○○路0段00巷0號之3
                        送達臺南市○區○○路000號
　　　　　　　　　　　　國民身分證統一編號：Z000000000號
上列被告因過失傷害案件，已經偵查終結，認為應該提起公訴，
茲將犯罪事實及證據並所犯法條分敘如下：
　　　　犯罪事實
一、楊宗德考領有合格普通小型車駕駛執照，於民國109年12月7
    日15時10分，駕駛車牌號碼000-0000號自用小客車，沿臺南
    市中西區五妃街由西往東方向行駛，行經五妃街與慶中街之
    交岔路口時，本應注意汽車行駛時，駕駛人應注意車前狀況
    ，並隨時採取必要之安全措施，而依當時情況天候晴、日間
    自然光線、柏油路面乾燥無缺陷、無障礙物且視距良好，並
    無不能注意之情事，詎其疏未注意車前狀況，適有陳法鈞騎
    乘車牌號碼000-0000號普通重型機車行駛於其同向前方，楊
    宗德竟駕駛上開自用小客車自後方撞擊陳法鈞騎乘之普通重
    型機車，致陳法鈞人車倒地，並因而受有右遠端脛骨骨折、
    右踝外髁骨骨折之傷害。嗣楊宗德於肇事後，停留於現場，
    且在有犯罪偵查權限之機關或公務員發覺前，主動向到場處
    理警員坦承肇事，自首而願接受裁判，始悉上情。
二、案經陳法鈞訴由臺南市政府警察局第二分局移送偵辦。
　　　　證據並所犯法條
一、證據清單
編號 證據方法 待證事實 1 被告楊宗德於警詢及偵查中之自白 被告坦承有於上開時、地，駕駛上開自用小客車與告訴人陳法鈞發生車禍事故，致告訴人受傷，其駕駛行為確有過失之事實。 2 證人即告訴人陳法鈞於警詢及偵查中之證述 證明被告於上開時、地，駕駛汽車與告訴人騎乘機車發生車禍事故，致告訴人因而受傷之事實。 3 ⑴臺南市政府警察局第二分局道路交通事故現場圖、道路交通事故調查報告表㈠㈡各1份 ⑵現場照片17張 ⑶路口監視器錄影光碟1片 證明本件車禍事故被告、告訴人之行車方向、當時路況、車損情形。 4 臺南市車輛行車事故鑑定會110年7月28日南市交鑑字第1100913891號函附之南鑑0000000案鑑定意見書 證明被告駕駛上開自用小客車，未注意車前狀況，未保持安全距離，為肇事原因之事實。 5 國立成功大學醫學院附設醫院中文診斷證明書 證明告訴人因本件車禍事故受有如犯罪事實欄所述傷害之事實。 6 臺南市政府警察局第二分局交通分隊道路交通事故肇事人自首情形紀錄表 證明被告有於肇事後，停留於現場，且主動向到場處理警員坦承為肇事人之事實。 
二、按汽車行駛時，駕駛人應注意車前狀況及兩車並行之間隔，
    並隨時採取必要之安全措施，道路交通安全規則第94條第3
    項前段定有明文。被告既考領有普通小型車駕駛執照，對於
    上揭規定應為知悉。本件車禍事故發生時，天候晴、日間自
    然光線、柏油路面乾燥無缺陷、無障礙物且視距良好等情，
    有前述道路交通事故調查報告表在卷可參，客觀上及依被告
    智識、經驗、能力並無不能注意之情事，被告竟疏未注意及
    此，貿然自後方撞擊告訴人，致告訴人人車倒地，被告之行
    為顯有過失。且本件車禍事故經送臺南市車輛行車事故鑑定
    會鑑定後，結果亦同此認定，足認被告就本件車禍事故應負
    過失責任甚明。又告訴人因本件車禍事故受有如犯罪事實欄
    所述之傷害，業如前述，是被告之過失行為與告訴人所受傷
    害之結果間，具有相當因果關係，故被告犯嫌堪以認定。
三、核被告所為，係犯刑法第284條前段之過失傷害罪嫌。被告
    於肇事後未被偵查機關發覺前，留在肇事現場，主動向到場
    處理員警坦承肇事，自首而願接受裁判，有道路交通事故肇
    事人自首情形紀錄表在卷可稽，堪認符合自首之要件，請依
    刑法第62條前段之規定，減輕其刑。
四、依刑事訴訟法第251條第1項提起公訴。
　　此　致
臺灣臺南地方法院
中　　華　　民　　國　 110　　年　　9 　　月　　30  　日
                              檢  察  官　黃慶瑋
本件證明與原本無異 
中　　華　　民　　國　 110　　年　　10　　月　　4   　日
                              書  記  官  楊芝閩
附錄本案所犯法條全文
中華民國刑法第284條前段
因過失傷害人者，處 1 年以下有期徒刑、拘役或 10 萬元以下
罰金；致重傷者，處 3 年以下有期徒刑、拘役或 30 萬元以下
罰金。